臺灣高等法院刑事判決　　　　　　　100年度交上訴字第189號
上　訴　人
即　被　告　印正
上列上訴人因公共危險案件，不服臺灣士林地方法院100年度交
訴字第15號，中華民國100年11月9日第一審判決（起訴案號：臺
灣士林地方法院檢察署100年度偵字第8477號），提起上訴，本
院判決如下：
    主  文
上訴駁回。
    理  由
一、按不服地方法院之第一審判決而上訴者，應向管轄第二審之
    高等法院為之；上訴書狀應敘述具體理由；上訴書狀未敘述
    上訴理由者，應於上訴期間屆滿後20日內補提理由書於原審
    法院，逾期未補提者，原審法院應定期間先命補正；第二審
    法院認為上訴書狀未敘述理由或上訴有第362條前段之情形
    者，應以判決駁回之，但其情形可以補正而未經原審法院命
    其補正者，審判長應定期間先命補正，刑事訴訟法第361條
    、第367條分別定有明文。所謂上訴書狀應敘述具體理由，
    必係依據卷內既有訴訟資料或提出新事證，指摘或表明第一
    審判決有何採證認事、用法或量刑等足以影響判決本旨之不
    當或違法，而構成應予撤銷之具體事由，始克當之（例如：
    依憑證據法則具體指出所採證據何以不具證據能力，或依憑
    卷證資料，明確指出所為證據證明力之判斷如何違背經驗、
    論理法則）；倘僅泛言原判決認定事實錯誤、違背法令、量
    刑失之過重或輕縱，而未依上揭意旨指出具體事由，或形式
    上雖已指出具體事由，然該事由縱使屬實，亦不足以認為原
    判決有何不當或違法者（例如：對不具有調查必要性之證據
    ，法院未依聲請調查亦未說明理由，或援用證據不當，但除
    去該證據仍應為同一事實之認定），皆難謂係具體理由，俾
    與第二審上訴制度旨在請求第二審法院撤銷、變更第一審不
    當或違法之判決，以實現個案救濟之立法目的相契合，並節
    制濫行上訴（最高法院97年度臺上字第892號判決參照）。
    是以上訴人之上訴書狀或補提之上訴理由書，雖有敘述上訴
    理由，惟並未具體敘述第一審判決有上述違法、不當情形，
    即與未敘述具體理由無異，其所為上訴，即不符合上訴之法
    定要件。
二、經查，本件原審適用簡式審判程序，以上訴人即被告印正
    （原判決誤載為印正峰，應予更正）於原審之自白、證人即
    被告之母蕭純於警詢中之證述、證人即被害人陳怡蓉、施沛
    辰於警詢及偵查中之證述、臺北市政府警察局舉發違反道路
    交通管理事件通知單影本、酒精濃度測試列印紙、臺北市政
    府警察局士林分局酒測專用生理平衡檢測表、刑法第185條
    之2案件測試觀察紀錄表、道路交通事故現場圖、道路交通
    事故補充資料表、交通事故談話紀錄表、道路交通事故調查
    報告表、道路交通事故當事人登記聯單、現場照片、陳怡蓉
    及施沛辰之新光吳火獅紀念醫院乙種診斷證明書、行政院國
    軍退除役官兵輔導委員會臺北榮民總醫院民國88年8月5日（
    88）北總內字第26868號函、本院被告前案紀錄表等為據，
    認定被告於100年6月10日14時許，在臺北市○○區○○路66
    5號4樓住處與其父親共同飲酒至同日19時30分許，酒後已達
    不能安全駕駛動力交通工具之程度，猶仍駕駛車牌號碼8923
    -DB號自用小客車上路，嗣於當日19時40分許，行經臺北市
    士林區○○○路○段與社正路口時，因不勝酒力，追撞同向
    前方正停等紅燈、由陳怡蓉騎乘而搭載施沛辰之車牌號碼MJ
    6-186號普通重型機車，致陳怡蓉等人車倒地受傷（過失傷
    害部分未據告訴）。詎被告明知自己駕駛自用小客車肇事使
    人受傷，竟未協助陳怡蓉、施沛辰就醫，而駕車逃逸，確有
    服用酒類，不能安全駕駛動力交通工具而駕駛及駕駛動力交
    通工具肇事，致人受傷而逃逸之犯行，且為累犯，因而分別
    判處被告有期徒刑6月、7月，應執行有期徒刑9月等情，均
    已詳敘其所憑證據、認定理由及量刑依據，從形式上觀察並
    無任何採證認事、用法或量刑之不當或違法。被告收受判決
    後提起本件第二審上訴，其上訴理由僅泛稱：伊並非故意致
    人受傷而逃逸，係因患有中度精神分裂症所致，伊係首次肇
    事致人受傷而逃逸，並非累犯，且伊家中尚有年邁雙親及3
    名幼子需要照料，請改判被告得易科罰金之刑云云。惟按關
    於刑之量定，係實體法上賦予法院得為自由裁量之事項，倘
    其未有逾越法律所規定之範圍，或濫用其權限，即不得任意
    指為違法（最高法院75年臺上字第7033號判例意旨參照）。
    查被告前曾因賭博案件，經原審法院以99年度士簡字第90號
    判決判處有期徒刑3月，如易科罰金，以新臺幣1,000元折算
    1日確定；再因公共危險案件，經原審法院以99年度湖交簡
    字第181號判決判處罰金新臺幣7萬8,000元，如服勞役，以
    新臺幣1,000元折算1日確定，上開兩案罪刑，已於99年9月
    29日因縮短刑期執行完畢（於本案構成累犯）；又因公共危
    險案件，經臺灣士林地方法院檢察署檢察官以99年度偵字第
    14395號案件為緩起訴處分，緩起訴期間自99年12月8日起至
    100年12月7日止；惟另因偽造文書等案件，經原審法院以10
    0年度審簡字第380號判決判處應執行有期徒刑9月，如易科
    罰金，以新臺幣1,000元折算1日確定，前開99年度偵字第14
    395號案件之緩起訴處分因而遭撤銷，並由臺灣士林地方法
    院檢察署檢察官以100年度撤緩偵字第83號案件聲請簡易判
    決處刑，而經原審法院以100年度士交簡字第443號判決判處
    有期徒刑5月，如易科罰金，以新臺幣1,000元折算1日確定
    ，上開兩案罪刑，經原審法院以100年度聲字第1886號裁定
    應執行之刑為有期徒刑1年2月（尚未執行），有本院被告前
    案紀錄表在卷可按。原審判決之量刑已審酌被告上開前科紀
    錄，並以其前已有數次醉態駕駛之公共危險前科，仍於酒後
    注意力降低，已達不能安全駕駛動力交通工具程度之狀況下
    ，逞能駕車上路，嚴重危及道路交通安全，且乏尊重其他用
    路人生命財產安全之觀念；又過失肇事而致被害人等受傷，
    卻未施以必要救助而駕駛逃逸，所造成之損害非輕，惟犯後
    終能坦承犯行，且業與被害人等達成和解，堪認其犯後態度
    良好，尚知悔改，兼衡其前科素行、生活狀況、智識程度、
    犯罪所生危害等一切情狀，分別判處被告有期徒刑6月、7月
    ，並定其應執行之刑為有期徒刑9月，並未逾越職權，亦未
    違反比例原則。且被告於警詢、偵查及原審應訊時，表達清
    楚、反應正常，其肇事逃逸、酒後駕車，均與精神疾病無涉
    。核被告之上訴意旨，僅係就原審之量刑反覆爭執，並未依
    據卷內既有訴訟資料提出新事證，以指摘或表明第一審判決
    有何採證認事、用法或量刑等足以影響判決本旨之不當或違
    法，要難謂其上訴書狀已經敘述具體理由，揆諸上開規定及
    說明，本件上訴顯無具體理由而不合法定程式，爰不經言詞
    辯論，逕予駁回。
據上論斷，應依刑事訴訟法第367條前段、第372條，判決如主文
。
中    華    民    國   100    年    12    月    16    日
                  刑事第十庭  審判長法  官  李麗玲
                                    法  官  賴邦元
                                    法  官  張江澤
以上正本證明與原本無異。
如不服本判決，應於收受送達後10日內向本院提出上訴書狀，其
未敘述上訴之理由者並得於提起上訴後10日內向本院補提理由書
（均須按他造當事人之人數附繕本）「切勿逕送上級法院」。
                                    書記官  胡新涓
中    華    民    國   100    年    12    月    19    日